臺灣高等法院民事判決
110年度簡易字第50號
原      告  陳南春  
訴訟代理人  李昊沅律師
複  代理人  林君達律師
被      告  曾煒澤  
訴訟代理人  廖峻德  
            周冠閔  

上列當事人間因侵權行為損害賠償事件，原告提起刑事附帶民事
訴訟，經本院刑事庭移送前來(110年度交附民字第20號)，本院
於民國111年5月10日言詞辯論終結，判決如下：
    主      文
原告之訴駁回。
訴訟費用由原告負擔。
    事實及理由
一、原告主張：被告於民國108年7月15日下午4時40分許，駕駛
    車牌號碼0000-00號自用小客車，沿新北市林口區○○路往泰
    山方向行駛，行經○○路與○○路之交岔路口時，未注意車前狀
    況，貿然左轉○○路，將伊撞擊倒地(下稱系爭車禍事故)，致
    伊受有創傷性蜘蛛網膜下出血、左側肱骨上端閉鎖性骨折、
    頭部鈍傷、頸部挫傷等傷害。伊因被告傷害行為，受有醫療
    費用新臺幣(下同)9萬8,893元、看護費30萬8,000元及精神
    慰撫金74萬3,107元之損害，合計115萬元等語。爰依民法第
    184條第1項前段、第193條第1項及第195條規定，求為命被
    告如數給付並加計自附帶民事起訴狀繕本送達翌日起算法定
    遲延利息之判決。
二、被告則以：對於原告主張侵權行為之事實不爭執，但兩造曾
    於新北市林口區調解委員會達成調解，伊同意賠償5萬元予
    原告，原告則拋棄民事其餘請求權，並簽署調解筆錄(下稱
    系爭調解筆錄)，雖原告事後以認知錯誤為由反悔，法院未
    予核可，然系爭調解筆錄僅不得作為執行名義，仍具私法上
    和解效力，伊已履行系爭調解筆錄，原告請求無理由等語，
    資為抗辯。
三、本院得心證之理由：
　㈠按依鄉鎮市調解條例規定由各該鄉鎮市公所調解委員會調解
    成立所作成之調解書，係屬雙方當事人以終止爭執為目的而
    互相讓步所為之合意。縱該調解書因未經法院核定，不生鄉
    鎮市調解條例第24條第2項規定之與民事確定判決有同一之
    效力，仍應認為具有私法上和解契約之效力(最高法院87年
    度台上字第2342號民事判決要旨參照)。經查，兩造因系爭
    車禍事故於108年12月6日在新北市林口區調解委員會成立調
    解，並簽署系爭調解筆錄，約定被告賠償原告之車輛維修費
    、醫療費、工作損失、精神慰撫金等，共計5萬元(包含108
    年7月15日起至同年12月5日之強制汽車責任險)，原告拋棄
    系爭車禍事故之其餘民事請求，被告並已履行系爭調解筆錄
    ，有系爭調解筆錄、保險公司之理賠理算明細等在卷可憑(
    見本院卷第59-61頁)，原告亦不爭執有簽署系爭調解筆錄，
    並已收受5萬元賠償，則原告因系爭車禍事故所生之侵權行
    為損害賠償請求權，既經兩造成立和解，應認原告就系爭車
    禍事故可得請求之權利，已因和解讓步而消滅，原告除依和
    解契約請求履行外，應不得再據侵權行為法律關係個別為主
    張。
　㈡次按民法第738條以錯誤為原因而撤銷和解係規定於債編，並
    無任何排除適用民法總則之規定，是民法第88條第1項但書
    所規定撤銷錯誤之意思表示，以其錯誤非由表意人自己之過
    失者為限，於民法第738條以錯誤為原因而撤銷和解，自有
    其適用(最高法院83年度台上字第2383號判例參照)。經查，
    原告雖主張其對賠償範圍有錯誤，誤以為僅針對已發生之醫
    療費用而為和解，欲撤銷其意思表示云云。惟，原告自承其
    因失聰，所有理解來自於文字之記載(見本院卷第284頁)，
    而系爭調解筆錄業已載明賠償範圍除醫療費用外，尚包含車
    輛維修費用、工作損失、精神慰撫金等，且原告拋棄因系爭
    車禍事故所生其餘民事請求，原告既可理解文字，進而於系
    爭調解筆錄簽名，其主張因對於賠償範圍認知錯誤云云，自
    屬可歸責於己之事由，具有過失，揆諸前揭說明，自不得撤
    銷其意思表示。　
　㈢準此，原告本件起訴之內容與系爭調解筆錄之請求內容相同
    ，且訴訟標的均為因系爭車禍事故所生之侵權行為損害賠償
    請求權，而兩造既已為私法上之和解，原告即取得和解契約
    所訂明權利之效力(即被告賠償5萬元)，且使拋棄之權利消
    滅(即拋棄因系爭車禍事故所生其餘民事請求)，原告再行依
    侵權行為法律關係提起本件訴訟另為請求，於法自有未合，
    其請求無理由。　
四、綜上所述，原告依民法第184條第1項前段、第193條第1項及
    第195條規定，請求被告給付原告115萬元並加計自附帶民事
    起訴狀繕本送達翌日起算法定遲延利息，為無理由，不應准
    許，應予駁回。並依民事訴訟法第78條規定，為訴訟費用負
    擔之判決。
五、本件事證已臻明確，兩造其餘之攻擊或防禦方法及所用之證
    據，經本院斟酌後，均認不足以影響本判決之結果，爰不再
    逐一論列，附此敘明。
六、據上論結，原告之訴為無理由，爰判決如主文。 　　　　
中　　華　　民　　國　　111 　年　　5  　月　　24　  日 
                  民事第二十四庭
                        審判長法  官  胡宏文
                              法  官  陳筱蓉
                              法  官  楊雅清
正本係照原本作成。
不得上訴。
中　　華　　民　　國　　111 　年　　5 　　月　　24　　日
　　　　　　　　　　　　    　書記官  陳惠娟